【裁判字號】    99,訴,153
【裁判日期】    990420
【裁判案由】    傷害尊親屬等
【裁判全文】
臺灣雲林地方法院刑事判決               99年度訴字第153號
公  訴  人  臺灣雲林地方法院檢察署檢察官
被      告  甲○○
上列被告因傷害尊親屬等案件，經檢察官聲請簡易判決處刑（99
年度撤緩偵字第18號），本院虎尾簡易庭受理後（99年度虎簡字
第29號），認不宜逕以簡易判決處刑，改依通常程序審理，被告
於準備程序進行中就被訴事實為有罪之陳述，本院合議庭裁定進
行簡式審判程序，判決如下：
    主  文
甲○○犯違反保護令罪，處有期徒刑柒月，緩刑年，緩刑期內
付保護管束，並禁止對乙○○實施家庭暴力行為。
    事  實  及  理  由
一、本件係經被告甲○○於準備程序進行中就被訴事實為有罪之
    陳述，而經本院合議庭裁定以簡式審判程序審理，則依刑事
    訴訟法第273 條之2 、同法第159 條第2 項之規定，不適用
    傳聞法則有關限制證據能力之相關規定；並得依同法第310
    條之2 之準用同法第454 條之規定製作略式判決書，僅需記
    載犯罪事實、證據名稱及應適用之法條，並得以簡略方式為
    之，合先敘明。
二、犯罪事實：甲○○為乙○○所生之子，渠等間具有家庭暴力
    防治法第3 條第3 款所定之家庭成員關係。甲○○曾對乙○
    ○實施家庭暴力，經本院家事法庭於民國97年10月19日以97
    年度家護字第475 號民事通常保護令裁定命甲○○：不得對
    乙○○實施身體或精神上不法侵害之行為、不得直接或間接
    對乙○○為騷擾之聯絡行為，該保護令之有效期間為1 年，
    已於97年10月20日送達予甲○○本人收受。詎甲○○仍基於
    違反保護令之犯意，於該保護令有效期間內之98年8 月4 日
    上午9 時45分許飲酒後，在其與乙○○位於雲林縣虎尾鎮興
    中里興中204 之1 號住處內，因子女管教問題與乙○○發生
    爭執，竟以「幹你娘」辱罵乙○○並徒手毆打乙○○之頭部
    ，致乙○○受有臉、頭皮及頸部挫傷之傷害（公然侮辱及傷
    害部分均已撤回告訴），而對乙○○實施身體及精神上之不
    法侵害行為，違反前開保護令裁定。
三、前項犯罪事實，有下列證據可資為佐：
  (一)被告甲○○於警詢、偵查中之供述及於本院審理時之自白。
  (二)證人即告訴人乙○○於警詢時之證言（警卷第4 至5 頁）。
  (三)本院97年度家護字第475 號民事通常保護令裁定（警卷第7
    至8 頁）。
  (四)國立臺灣大學醫學院附設醫院雲林分院98年8 月4 日診斷證
    明書1 紙（偵卷第11頁）。
  (五)保護令送達證書、雲林縣警察局虎尾分局保護令執行紀錄表
    （本院卷第15至17頁）。
四、核被告甲○○所為，係犯家庭暴力防治法第61條第1 款之違
    反保護令罪。爰審酌被告身為人子，不知孝順母親，此次於
    飲酒後，對其母親即告訴人為侮辱、毆打之行為，所為罔顧
    人倫，致告訴人身心受創，惡性非輕，且漠視法院所核發之
    保護令裁定，及其犯罪情節、犯後態度、教育程度等一切情
    狀，量處如主文所示之刑。末查被告前未曾因故意犯罪受有
    期徒刑以上刑之宣告，有卷附臺灣高等法院被告前案紀錄表
    可參，本案復經告訴人到庭表示：我想要諒解他，讓他改過
    等語（本院卷第20頁反面），本院衡酌上情，認被告經此偵
    審程序，當知所警惕，而無再犯之虞，所宣告之刑以暫不執
    行為適當，爰宣告緩刑3 年，以啟自新，復依家庭暴力防治
    法第38條第1 項、第2 項之規定，諭知緩刑期間應付保護管
    束，並禁止對乙○○實施家庭暴力行為。
五、公訴意旨另以：被告於98年8 月4 日上午9 時45分許飲酒後
    ，在其上開住所內，基於公然侮辱與傷害之犯意，在其子女
    得共見共聞之情況下，辱罵乙○○並傷害乙○○之臉、頭皮
    及頸部，因認被告另涉犯刑法第277 條第1 項之傷害罪、第
    309 條第1 項之公然侮辱罪嫌等語。然因告訴人已與被告和
    解，並於99年3 月9 日具狀撤回告訴，有本院99年度簡附民
    移調字第6 號調解筆錄、告訴人出具之刑事撤回狀附卷可憑
    （本院虎簡卷第11至12頁），而依刑法第287 條前段之規定
    ，傷害直系血親尊屬罪，須告訴乃論（最高法院19年上字第
    1962號判例意旨參照）；刑法第309 條第1 項之罪，依同法
    第314 條之規定，亦須告訴乃論，告訴人既已對被告撤回告
    訴，就傷害及公然侮辱罪部分原應為不受理之判決，惟聲請
    簡易判決處刑意旨認此部分與前開論罪科刑部分，有想像競
    合犯之裁判上一罪關係，爰不另為不受理之諭知。
六、據上論斷，應依刑事訴訟法第273 條之1 第1 項、第299 條
    第1 項前段、第310 條之2 、第454 條第1 項，家庭暴力防
    治法第61條第1 款、第38條第1 項、第2 項第1 款，刑法第
    11條前段、第74條第1 項第1 款，判決如主文。
本案經檢察官陳鋕銘到庭執行職務。
中    華    民    國    99    年    4     月    20    日
                  刑事第四庭  法  官  王  素  珍
以上正本證明與原本無異。
如不服本判決應於收受判決後10日內向本院提出上訴書狀，並應
敘述具體理由；其未敘述上訴理由者，應於上訴期間屆滿後20日
內向本院補提理由書（均須按他造當事人之人數附繕本）。「切
勿逕送上級法院」。
                              書記官  吳  伊  婷
中    華    民    國    99    年    4     月    20    日
附錄本案論罪科刑法條：
家庭暴力防治法第61條第1款
違反法院依第14條第1 項、第16條第3 項所為之下列裁定者，為
本法所稱違反保護令罪，處3 年以下有期徒刑、拘役或科或併科
新臺幣10萬元以下罰金：
一、禁止實施家庭暴力。
二、禁止騷擾、接觸、跟蹤、通話、通信或其他非必要之聯絡行
    為。
三、遷出住居所。
四、遠離住居所、工作場所、學校或其他特定場所。
五、完成加害人處遇計畫。

司法院資訊處製作；財團法人民間司法改革基金會備份。
